臺灣新竹地方法院刑事判決
110年度訴字第152號
公  訴  人  臺灣新竹地方檢察署檢察官
被      告  陳聖哲



上列被告因詐欺案件，經檢察官提起公訴（109年度偵字第9831
、10456號），被告就被訴事實為有罪之陳述，本院依簡式審判
程序審理，判決如下：
    主  文
陳聖哲以網際網路對公眾散布而犯詐欺取財罪，共陸罪，各處有
期徒刑壹年。應執行有期徒刑壹年伍月。
未扣案之犯罪所得新臺幣參萬參仟陸佰陸拾元沒收，於全部或一
部不能沒收或不宜執行沒收時，追徵其價額。
    事  實
一、陳聖哲意圖為自己不法所有，基於以網際網路對公眾散布而
    犯詐欺取財罪之犯意，於民國108年11月至109年1月25日間
    ，在其位於新竹市○區○○路00巷00號8樓住處，連結網路向真
    實姓名年籍不詳之人士購得臉書「陳添城」帳號，並在臉書
    社團「Marketplace」內張貼散布販售「任天堂遊戲機SWITC
    H」及手機等不實訊息公開對不特定人進行詐欺後，適有如
    附表所示之人瀏覽該網頁而使用臉書私訊與陳聖哲聯繫，陳
    聖哲明知已無該「任天堂遊戲機SWITCH」或手機可供販售，
    自始無販售、交貨之真意，分別向附表所示之人佯稱有「任
    天堂遊戲機SWITCH」或手機可販售交貨云云，致其陷於錯誤
    ，分別於附表所示日期、匯款如附表所示之金額至陳聖哲所
    持有不知情之女友黃美茹申辦中國信託商業銀行帳號000-00
    0000000000號帳戶(下稱中信商銀帳戶1)或不知情之蔡正文
    申辦之中國信託商業銀行帳號000-000000000000號帳戶(下
    稱中信商銀帳戶2)【黃美茹、蔡正文所涉詐欺罪嫌，另經檢
    察官為不起訴處分】，陳聖哲即將上開2帳戶所得贓款提領
    供己花用。嗣因附表所示之人發現受騙而報警處理，始循線
    查獲上情。
二、案經莊碧楨、黃于甄、陳佳琪、陳妮靖、顏良吉訴由新竹縣
    政府警察局竹東分局報告及呂毓純訴由臺東縣政府警察局成
    功分局報告新北地方檢察署陳請臺灣高等檢察署檢察長令轉
    臺灣新竹地方檢察署檢察官偵查起訴。
    理  由
一、本件被告陳聖哲所犯係死刑、無期徒刑或最輕本刑為3 年以
    上有期徒刑以外之罪，且非高等法院管轄第一審案件，被告
    於本院準備程序進行中，就被訴事實為有罪之陳述，經本院
    認合於刑事訴訟法第273條之1第1 項之規定，裁定進行簡式
    審判程序，合先敘明。
二、上開犯罪事實，業據被告於本院準備程序及簡式審判程序中
    坦白承認（見本院卷第59-62、63-67頁），核與證人黃美茹
    、蔡正文、證人即告訴人莊碧楨、黃于甄、陳佳琪、陳妮靖
    、顏良吉、呂毓純之證述大致相符（見偵字10456卷第4-5、
    6、22-23、37-38、46-49、60-61、77、97-99頁、偵字2327
    2卷第6-7、15-16頁），並有告訴人莊碧楨提供臉書Messeng
    er對話擷取畫面、內政部警政署反詐騙案件紀錄表、告訴人
    黃于甄提供臉書Messenger對話擷取畫面、受理詐騙帳戶通
    報警示簡便格式表、金融機構聯防機制通報單、告訴人陳佳
    琪提供臉書Messenger對話擷取畫面、銀行存摺影本暨匯款
    交易翻拍畫面、內政部警政署反詐騙案件紀錄表、受理詐騙
    帳戶通報警示簡便格式表、金融機構聯防機制通報單、告訴
    人陳妮靖提供臉書Messenger對話擷取畫面、內政部警政署
    反詐騙案件紀錄表、受理詐騙帳戶通報警示簡便格式表、金
    融機構聯防機制通報單、銀行存摺影本暨匯款交易翻拍畫面
    、告訴人顏良吉提供臉書Messenger對話擷取畫面、內政部
    警政署反詐騙案件紀錄表、受理詐騙帳戶通報警示簡便格式
    表、金融機構聯防機制通報單、交易明細表、中國信託商銀
    行股份有限公司109年3月12日中信銀字第1090001233號函所
    檢附帳戶基本資料及交易明細、告訴人呂毓純之受理詐騙帳
    戶通報警示簡便格式表、蔡正文中國信託商銀行股份有限公
    司帳戶基本資料及交易明細等件附卷可稽（見偵字10456卷
    第29-35、26、42-43、41、44、55-57、52、53、54、67-74
    、64、66、65、75、84-88、78、80、79、83、9-13頁、偵
    字23272卷第20、17-18頁），足見被告上開任意性自白核與
    事實相符，應堪採信。綜上，本件事證明確，應依法論罪科
    刑。
三、論罪科刑：
（一）核被告所為，均係犯刑法第339條之4第1項第3款之以網際
      網路對公眾散布犯詐欺取財罪。
（二）被告所為附表編號1至6所示之犯行間，時地有別，且犯罪
      被害人不同，是就該等犯行，足認其犯意各別，行為互殊
      ，自應分論併罰。
（三）爰審酌被告前已有詐欺之前案紀錄，素行不佳，且正值青
      壯，竟以網際網路對公眾散布之方式詐騙他人，非但侵害
      他人財產法益，並嚴重危害社會信賴關係與治安，顯然欠
      缺法治及尊重他人財產權之觀念，行為殊值非難，惟念其
      犯後坦承犯行，態度尚可，然迄未能賠償告訴人之損失，
      兼衡其自述高中肄業、未婚無子、入監前從事中古車買賣
      、月收入不定等一切情狀，量處如主文所示之刑，並定其
      應執行刑，以資儆懲。
四、沒收部分：
    被告本件犯罪所得共計新臺幣33,660元，並未扣案，且未實
    際返還告訴人，應依刑法第38條之1第1項規定宣告沒收，並
    依同條第3 項規定，諭知於全部或一部不能沒收或不宜執行
    沒收時，追徵其價額。
據上論斷，應依刑事訴訟法第273條之1第1項、第299條第1 項前
段，判決如主文。
本件經檢察官馮品捷提起公訴，檢察官高上茹到庭執行職務。
中　　華　　民　　國　　110 　年　　4 　　月　　30　　日
                  刑事第一庭  法  官  魏瑞紅
以上正本證明與原本無異。
如不服本判決應於收受本判決後20日內向本院提出上訴書狀，上
訴書狀應敘述具體理由。上訴書狀未敘述上訴理由者，應於上訴
期間屆滿後20日內補提理由書狀於本院(均須按他造當事人之人
數附繕本 )「切勿逕送上級法院」。 
中　　華　　民　　國　　110 　年　　5 　　月　　3 　　日
                              書記官  李佳穎
附錄本件論罪科刑法條：
刑法第339條之4第1項第3款
犯第 339 條詐欺罪而有下列情形之一者，處 1 年以上 7 年以
下有期徒刑，得併科 1 百萬元以下罰金：
三、以廣播電視、電子通訊、網際網路或其他媒體等傳播工具，
    對公眾散布而犯之。
附表：
編號 告訴人 詐騙經過 匯款時間、金額 1 莊碧楨 莊碧楨於109年1月23日18時30分許，瀏覽前揭網頁，陷於錯誤，向陳聖哲以新臺幣(下同)7,100元之代價購買Switch遊戲機，於匯款後仍未收到，始知受騙。 於109年1月24日11時45分許，匯款7,100元至黃美茹申辦中信商銀帳戶1。 2 黃于甄 黃于甄於109年1月24日10時許，瀏覽前揭網頁，陷於錯誤，向陳聖哲以4,000元之代價購買Switch遊戲機，於匯款後仍未收到，始知受騙。 於109年1月24日14時9分許，匯款4,000元至黃美茹申辦中信商銀帳戶1。 3 陳佳琪 陳佳琪於109年1月24日14時14分許，瀏覽前揭網頁，陷於錯誤，向陳聖哲以7,060元之代價購買Switch遊戲機，於匯款後仍未收到，始知受騙。 於109年1月24日14時14分許，匯款7,060元至黃美茹申辦中信商銀帳戶1。 4 陳妮靖 陳妮靖於109年1月24日14時5分許，瀏覽前揭網頁，陷於錯誤，向陳聖哲以6,000元代價購買Switch遊戲機，於匯款6,000元後仍未收到，始知受騙。 於109年1月24日14時5分許，匯款6,000元至黃美茹申辦中信商銀帳戶1。  5 顏良吉 顏良吉於109年1月24日16時許，瀏覽前揭網頁，陷於錯誤，向陳聖哲以8,000元代價購買Switch遊戲機，於匯款8,000元後仍未收到，始知受騙 於109年1月24日19時12分許，匯款8,000元至黃美茹申辦中信商銀帳戶1。  6  呂毓純 呂毓純於109年1月9日13時49分許，瀏覽前揭網頁，陷於錯誤，向陳聖哲以1,500元代價購買手機，於匯款1,500元後仍未收到，始知受騙 於109年1月10日13時49分許，匯款1,500元至蔡正文申辦中信商銀帳戶2。